【裁判字號】    99,家訴,32
【裁判日期】    991231
【裁判案由】    分割遺產
【裁判全文】
臺灣臺南地方法院民事判決              99年度家訴字第32號
原      告  邱吳瑜玉
訴訟代理人  蕭麗琍律師
複 代 理人  楊淑惠律師
被      告  邱俊元
            邱建仁
            邱琡雅
兼上列三人
訴訟代理人  邱俊榮
被      告  邱美榕
訴訟代理人  宋金比律師
被      告  邱久玲
上列當事人間請求分割遺產事件，本院於民國99年12月23日言詞
辯論終結，判決如下：
    主      文
兩造之被繼承人邱大祐所遺之遺產，准予分割，其分割方法如附
表一所示。
訴訟費用新臺幣伍萬肆仟壹佰陸拾參元，被告各負擔新臺幣柒仟
柒佰參拾柒元，原告負擔新臺幣柒仟柒佰肆拾壹元。
    事實及理由
甲、程序方面：
    被告邱久玲未於最後言詞辯論期日到場，經核無民事訴訟法
    第386條所列各款情形，爰依原告之聲請，由其一造辯論而
    為判決。
乙、實體方面：
一、原告主張：
  (一)被繼承人邱大祐（民國○○年○月○○日生，身分證統一編號：
    Ｚ000000000號）即原告之夫於民國97年2月24日死亡，因長
    子邱文炫（38年11月28日生，39年7月6日死亡）、次子邱元
    德（42年2月22日生，54年8月2日死亡）絕嗣，故其遺產應
    由原告與被告即三男邱俊榮、四男邱俊元、五男邱建仁、長
    女邱美榕、次女邱久玲、三女邱琡雅共同繼承，應繼分各七
    分之一。
  (二)被繼承人死亡時遺有附表二之遺產，經兩造協議以附表三之
    遺產抵銷遺產稅，原告主張剩餘財產分配請求權取得附表四
    之遺產，附表五之遺產已經協議分割辦理分別共有完畢，均
    不再列入應分割之遺產範圍內，僅餘附表一所示之不動產、
    債權及投資尚未辦理分割。又兩造就被繼承人之遺產並無不
    能分割之約定，且無法以協議方法予以分割，爰依法請求依
    兩造應繼分各七分之一之比例分割上開遺產，其分割方法如
    附表一所示。
  (三)並聲明：如主文第1項所示。
二、被告則以下列情詞置辯：
  (一)被告邱俊元、邱建仁、邱琡雅、邱俊榮、邱美榕則以：同意
    依原告之分割方案。
  (二)被告邱久玲則以：其餘共有人達成協議簽認之分割方案，被
    告即同意。
三、兩造不爭執事項：
  (一)被繼承人邱大祐（15年2月16日生，身分證統一編號：Ｚ0000
    00000號）即原告之夫於97年2月24日死亡，因長子邱文炫（
    38年11月28日生，39年7月6日死亡）、次子邱元德（42年2
    月22日生，54年8月2日死亡）絕嗣，其遺產應由原告與被告
    即三男邱俊榮、四男邱俊元、五男邱建仁、長女邱美榕、次
    女邱久玲、三女邱琡雅共同繼承，應繼分各七分之一。
  (二)被繼承人死亡時遺有附表二之遺產，經兩造協議以附表三之
    遺產抵銷遺產稅，原告主張剩餘財產分配請求權取得附表四
    之遺產，附表五之遺產已經協議分割辦理分別共有完畢，均
    不再列入應分割之遺產範圍內，僅餘附表一所示之遺產尚未
    辦理分割。
  (三)兩造就被繼承人之遺產並無不能分割之約定，且無法以協議
    方法予以分割。
  (四)尚未分割遺產之價值，兩造同意以原告主張附表一所示之價
    值來計算價額。
四、得心證之理由：
  (一)按繼承人有數人時，在分割遺產前，各繼承人對於遺產全部
    為公同共有；又繼承人得隨時請求分割遺產，但法律另有規
    定或契約另有訂定者，不在此限，民法第1151條、第1164條
    分別定有明文。原告主張兩造為被繼承人邱大祐之繼承人，
    應繼分各七分之一，應就附表一尚未分割之遺產分配等情，
    業據原告提出被繼承人邱大祐除戶戶籍謄本、繼承系統表、
    邱文炫及邱元德除戶謄本、財政部臺灣省南區國稅局遺產稅
    核定通知書、遺產稅繳清證明書、財政部臺灣省南區國稅局
    函各1件、土地登記謄本24件、建物登記謄本2件、財政部臺
    灣省南區國稅局臺南市分局函為證，並為被告所不爭執，是
    原告主張之前開事實堪認為實在。從而，原告訴請法院裁判
    分割，於法即無不合，應予准許。
  (二)次按公同共有物分割之方法，除法律另有規定外，應依關於
    共有物分割之規定；共有物之分割，依共有人協議之方法行
    之。分割之方法不能協議決定，或於協議決定後因消滅時效
    完成經共有人拒絕履行者，法院得因任何共有人之請求，命
    為下列之分配：一、以原物分配於各共有人。但各共有人均
    受原物之分配顯有困難者，得將原物分配於部分共有人。二
    、原物分配顯有困難時，得變賣共有物，以價金分配於各共
    有人；或以原物之一部分分配於各共有人，他部分變賣，以
    價金分配於各共有人。以原物為分配時，如共有人中有未受
    分配，或不能按其應有部分受分配者，得以金錢補償之。以
    原物為分配時，因共有人之利益或其他必要情形，得就共有
    物之一部分仍維持共有。民法第830條第2項、第824條第1項
    至第4項分別定有明文。再按繼承人如欲終止其間之公同共
    有關係，惟有以分割遺產之方式為之，又將遺產之公同共有
    關係終止改為分別共有關係，性質上屬分割遺產方法之一（
    最高法院74年台上字第2561號判例、82年台上字第748號判
    決參照）。經查：
  1.兩造對於各項尚未分割遺產之價值計37,560,678元，同意依
    遺產稅國稅局課稅證明書所載價額及原告主張分割方案為分
    配，茲就本件遺產之分割方式析述如下（均新臺幣，元）：
    (1)原告分得遺產價值：
      編號1，分得1/2，8,779,572×1/2＝4,389,786。
      編號6，分得1/4，918,500×1/4＝229,625。
      編號8，分得1/5，324,500×1/5＝64,900。
      編號9，分得3/5，159,500×3/5＝95,700。
      編號11，分得1/2，431,500×1/2＝215,750。
      編號12，分得1/2，401,600×1/2＝200,800。
      編號14，分得169,250。
      合計5,365,811。
    (2)被告邱俊榮分得遺產價值：
      編號2，分得1/2，4,169,000×1/2＝2,084,500。
      編號6，分得1/4，918,500×1/4＝229,625。
      編號7，分得1/3，5,544,000×1/3＝1,848,000。
      編號8，分得1/5，324,500×1/5＝64,900。
      編號14，分得779。
      編號15，全部，819,262。
      編號16，全部，318,745。
      合計5,365,811。
    (3)被告邱俊元分得遺產價值：
      編號3，分得1/2，7,263,666×1/2＝3,631,833。
      編號4，分得1/5，3,630,000×1/5＝726,000。
      編號8，分得1/5，324,500×1/5＝64,900。
      編號10，分得1/8，1,501,500×1/4＝375,375。
      編號13，分得273,392。
      編號14，分得209,329。
      編號18，分得1/2，169,964×1/2＝84,982。
      合計5,365,811。
    (4)被告邱建仁分的遺產價值：
      編號3，分得1/2，7,263,666×1/2＝3,631,833。
      編號4，分得1/5，3,630,000×1/5＝726,000。
      編號10，分得1/8，1,501,500×1/4＝375,375。
      編號13，分得338,292。
      編號14，分得209,329。
      編號18，分得1/2，169,964×1/2＝84,982。
      合計5,365,811。
    (5)被告邱美榕分得遺產價值：
      編號1，分得1/2，8,779,572×1/2＝4,389,786。
      編號4，分得1/10，3,630,000×1/10＝363,000。
      編號11，分得1/2，431,500×1/2＝215,750。
      編號12，分得1/2，401,600×1/2＝200,800。
      編號14，分得196,474。
      編號17，分得全部，1。
      合計5,365,811。
    (6)被告邱久玲分得遺產價值：
      編號2，分得1/2，4,169,000×1/2＝2,084,500。
      編號4，分得1/5，3,630,000×1/5＝726,000。
      編號6，分得1/4，918,500×1/4＝229,625。
      編號7，分得1/3，5,544,000×1/3＝1,848,000。
      編號8，分得1/5，324,500×1/5＝64,900。
      編號9，分得1/5，159,500×1/5＝31,900。
      編號10，分得1/8，1,501,500×1/4＝375,375。
      編號14，分得5,511。
      合計5,365,811。
    (7)被告邱琡雅分得遺產價值：
      編號4，分得3/10，3,630,000×3/10＝1,089,000。
      編號5，全部，929,368。
      編號6，分得1/4，918,500×1/4＝229,625。
      編號7，分得1/3，5,544,000×1/3＝1,848,000。
      編號8，分得1/5，324,500×1/5＝64,900。
      編號9，分得1/5，159,500×1/5＝31,900。
      編號10，分得1/8，1,501,500×1/4＝375,375。
      編號13，分得588,316。
      編號14，分得209,328。
      合計5,365,812。
  2.本院斟酌依原告所提之分割方式，各繼承人所分得遺產價值
    相當，且被告邱俊元、邱建仁、邱琡雅、邱俊榮、邱美榕均
    同意原告提出之分割方案，而無再為找補之必要；又被告邱
    久玲亦表示其他六位繼承人書面同意的任何協議，其亦無異
    議，故被告邱久玲亦應視為同意原告所提出之分割方法，堪
    認原告所提之分割方式對於兩造堪認公平合理，是原告主張
    之分割方案應為可採。
  (四)從而，原告請求分割系爭遺產，應依如主文第1項所示之方
    法分割。
  (五)本件訴訟費用為第一審裁判費54,163元，由兩造按應繼分各
    約七分之一之比例負擔，即原告負擔7,741元，被告各負擔
    7,737元，如主文第2項所示。
五、本件事證已臻明確，兩造其餘攻擊防禦方法及舉證，於判決
    結果不生影響，爰不予一一論列，併予敘明。
六、結論：本件原告之訴為有理由，爰依民事訴訟法第385條第1
    項前段、第78條、第81條第2款、第85條第1項、第87條第1
    項，判決如主文。
中    華    民    國    99    年    12    月    31    日
                      家事法庭    法  官  郭貞秀
上為正本係照原本作成。
如對本判決上訴須於判決送達後20日內向本院提出上訴狀，如委
任律師提起上訴者，應一併繳納上訴審裁判費。
中    華    民    國    99    年    12    月    31    日
                                  書記官  鄭隆慶
附表一：尚未分割之遺產及其分割方法
┌──┬──┬──────┬──┬────┬──┬──────┬──────────┐
│編號│種類│遺 產 明 細 │地目│ 面積、 │應有│ 財產價值   │ 分   割   方   法  │
│    │    │            │    │ 數量   │部分│（新臺幣）  │                    │
│    │    │            │    │        │    │            │                    │
├──┼──┼──────┼──┼────┼──┼──────┼──────────┤
│ 1  │土地│臺南市中西區│ 建 │ 186㎡  │全部│8,779,572元 │由原告與被告邱美榕按│
│    │    │本段三小段  │    │        │    │            │應有部分各2分之1保持│
│    │    │148地號     │    │        │    │            │共有                │
├──┼──┼──────┼──┼────┼──┼──────┼──────────┤
│ 2  │土地│臺南縣歸仁鄉│ 田 │ 758㎡  │全部│4,169,000元 │由被告邱俊榮、邱久玲│
│    │    │媽祖廟段三小│    │        │    │            │按應有部分各2分之1保│
│    │    │段1263地號  │    │        │    │            │持共有              │
├──┼──┼──────┼──┼────┼──┼──────┼──────────┤
│ 3  │土地│臺南縣歸仁鄉│ 田 │1981㎡  │全部│7,263,666元 │由被告邱建仁、邱俊元│
│    │    │碼祖廟段三小│    │        │    │            │按應有部分各2分之1保│
│    │    │段1264地號  │    │        │    │            │持共有              │
├──┼──┼──────┼──┼────┼──┼──────┼──────────┤
│ 4  │土地│臺南縣歸仁鄉│ 田 │ 660㎡  │全部│3,630,000元 │由被告邱建仁、邱俊元│
│    │    │媽祖廟段三小│    │        │    │            │、邱久玲按應有部分各│
│    │    │段1265地號  │    │        │    │            │5分之1、被告邱琡雅按│
│    │    │            │    │        │    │            │應有部分10分之3、被 │
│    │    │            │    │        │    │            │告邱美榕按應有部分10│
│    │    │            │    │        │    │            │分之1保持共有       │
├──┼──┼──────┼──┼────┼──┼──────┼──────────┤
│ 5  │土地│臺南縣歸仁鄉│ 田 │ 472㎡  │358/│929,368元   │由被告邱琡雅取得    │
│    │    │媽祖廟段三小│    │        │1000│            │                    │
│    │    │段1439之1地 │    │        │    │            │                    │
│    │    │號          │    │        │    │            │                    │
│    │    │            │    │        │    │            │                    │
├──┼──┼──────┼──┼────┼──┼──────┼──────────┤
│ 6  │土地│臺南縣歸仁鄉○ 道 │ 167㎡  │全部│918,500元   │由原告與被告邱俊榮、│
│    │    │媽祖廟段三小│    │        │    │            │邱久玲、邱琡雅按應有│
│    │    │段1368地號  │    │        │    │            │部分各4分之1保持共有│
├──┼──┼──────┼──┼────┼──┼──────┼──────────┤
│ 7  │土地│臺南縣歸仁鄉○ 道 │1008㎡  │全部│5,544,000元 │由被告邱俊榮、邱久玲│
│    │    │媽祖廟段三小│    │        │    │            │、邱琡雅按應有部分各│
│    │    │段1369地號  │    │        │    │            │3分之1保持共有      │
├──┼──┼──────┼──┼────┼──┼──────┼──────────┤
│ 8  │土地│臺南縣歸仁鄉○ 道 │  59㎡  │全部│  324,500元 │由原告與被告邱俊榮、│
│    │    │媽祖廟段三小│    │        │    │            │邱久玲、邱琡雅、邱俊│
│    │    │段1371地號  │    │        │    │            │元按應有部分各5分之1│
│    │    │            │    │        │    │            │保持共有            │
├──┼──┼──────┼──┼────┼──┼──────┼──────────┤
│ 9  │土地│臺南縣歸仁鄉○ 道 │  29㎡  │全部│  159,500元 │由原告按應有部分5分 │
│    │    │媽祖廟段三小│    │        │    │            │之3與被告邱久玲、邱 │
│    │    │段1372地號  │    │        │    │            │琡雅按應有部分各5分 │
│    │    │            │    │        │    │            │之1保持共有         │
├──┼──┼──────┼──┼────┼──┼──────┼──────────┤
│ 10 │土地│臺南縣歸仁鄉○ 道 │ 546㎡  │全部│1,501,500元 │由被告邱建仁、邱俊元│
│    │    │媽祖廟段三小│    │        │    │            │、邱久玲、邱琡雅按應│
│    │    │段1376地號  │    │        │    │            │有部分各4分之1保持共│
│    │    │            │    │        │    │            │有                  │
├──┼──┼──────┼──┼────┼──┼──────┼──────────┤
│ 11 │房屋│臺南市中西區│    │272㎡,  │全部│  431,500元 │由原告與被告邱美榕按│
│    │    │民權路二段  │    │        │    │            │應有部分各2分之1保持│
│    │    │199號（建號 │    │        │    │            │共有                │
│    │    │116號、坐落 │    │        │    │            │                    │
│    │    │編號1土地） │    │        │    │            │                    │
├──┼──┼──────┼──┼────┼──┼──────┼──────────┤
│ 12 │房屋│臺南市中西區│    │163.11㎡│全部│  401,600元 │由原告與被告邱美榕按│
│    │    │民權路二段  │    │        │    │            │應有部分各2分之1保持│
│    │    │199號（建號 │    │        │    │            │共有                │
│    │    │195號、坐落 │    │        │    │            │                    │
│    │    │編號1土地） │    │        │    │            │                    │
├──┼──┼──────┼──┼────┼──┼──────┼──────────┤
│ 13 │債權│臺灣立川實業│    │        │    │1,200,000元 │由被告邱建仁分得    │
│    │    │股份有限公司│    │        │    │            │338,292元、邱俊元分 │
│    │    │            │    │        │    │            │得273,392元、邱琡雅 │
│    │    │            │    │        │    │            │分得588,316元       │
├──┼──┼──────┼──┼────┼──┼──────┼──────────┤
│ 14 │債權│邱氏綜合股份│    │        │    │1,000,000元 │由原告分得169,250元 │
│    │    │有限公司    │    │        │    │            │、被告邱美榕分得    │
│    │    │            │    │        │    │            │196,474元、被告邱建 │
│    │    │            │    │        │    │            │仁、邱俊元各分得    │
│    │    │            │    │        │    │            │209,329元、邱俊榮分 │
│    │    │            │    │        │    │            │得779元、邱久玲分得 │
│    │    │            │    │        │    │            │5,511元、邱琡雅分得 │
│    │    │            │    │        │    │            │209,328元           │
├──┼──┼──────┼──┼────┼──┼──────┼──────────┤
│ 15 │投資│正琳貿易有限│    │        │    │  819,262元 │由被告邱俊榮取得    │
│    │    │公司        │    │        │    │            │                    │
│    │    │            │    │        │    │            │                    │
├──┼──┼──────┼──┼────┼──┼──────┼──────────┤
│ 16 │投資│金永裕行    │    │        │    │  318,745元 │由被告邱俊榮取得    │
├──┼──┼──────┼──┼────┼──┼──────┼──────────┤
│ 17 │投資│臺灣立川實業│    │ 345股  │    │        1元 │由被告邱美榕取得    │
│    │    │股份有限公司│    │        │    │            │                    │
├──┼──┼──────┼──┼────┼──┼──────┼──────────┤
│ 18 │投資│邱氏綜合股份│    │ 100股  │    │  169,964元 │由被告邱建仁、邱俊元│
│    │    │有限公司    │    │        │    │            │各分得50股          │
└──┴──┴──────┴──┴────┴──┴──────┴──────────┘
附表二：被繼承人死亡時所遺全部遺產
┌──┬──┬──────────────┬──────┬────┐
│編號│種類│遺產明細                    │數量        │持分    │
├──┼──┼──────────────┼──────┼────┤
│ 1  │土地│臺南市○區○○段419地號     │65㎡        │全部    │
├──┼──┼──────────────┼──────┼────┤
│ 2  │土地│臺南市○區○○段420地號     │37㎡        │全部    │
├──┼──┼──────────────┼──────┼────┤
│ 3  │土地│臺南市○區○○段450地號     │9㎡         │全部    │
├──┼──┼──────────────┼──────┼────┤
│ 4  │土地│臺南市○區○○段451地號     │9㎡         │全部    │
├──┼──┼──────────────┼──────┼────┤
│ 5  │土地│臺南市○區○○段452地號     │10㎡        │全部    │
├──┼──┼──────────────┼──────┼────┤
│ 6  │土地│臺南市○區○○段453地號     │9㎡         │全部    │
├──┼──┼──────────────┼──────┼────┤
│ 7  │土地│臺南市○區○○段454地號     │10㎡        │全部    │
├──┼──┼──────────────┼──────┼────┤
│ 8  │土地│臺南市○區○○段455地號     │10㎡        │全部    │
├──┼──┼──────────────┼──────┼────┤
│ 9  │土地│臺南市○區○○段456地號     │11㎡        │全部    │
├──┼──┼──────────────┼──────┼────┤
│ 10 │土地│臺南市○區○○段457地號     │11㎡        │全部    │
├──┼──┼──────────────┼──────┼────┤
│ 11 │土地│臺南市○○區○○段296地號   │1852.20㎡   │全部    │
├──┼──┼──────────────┼──────┼────┤
│ 12 │土地│臺南市○○區○○段297地號   │244.82㎡    │全部    │
├──┼──┼──────────────┼──────┼────┤
│ 13 │土地│臺南市○○區○○段298地號   │546.05㎡    │全部    │
├──┼──┼──────────────┼──────┼────┤
│ 14 │土地│臺南市○○區○○段298之1地號│219.40㎡    │全部    │
├──┼──┼──────────────┼──────┼────┤
│ 15 │土地│臺南市○○區○○段298之2地號│162.97㎡    │全部    │
├──┼──┼──────────────┼──────┼────┤
│ 16 │土地│臺南市○○區○○段299地號   │384.15㎡    │全部    │
├──┼──┼──────────────┼──────┼────┤
│ 17 │土地│臺南市○○區○○段299之1地號│55.01㎡     │全部    │
├──┼──┼──────────────┼──────┼────┤
│ 18 │土地│臺南市○○區○○段299之2地號│80.08㎡     │全部    │
├──┼──┼──────────────┼──────┼────┤
│ 19 │土地│臺南市○○區○○段302地號   │787.56㎡    │全部    │
├──┼──┼──────────────┼──────┼────┤
│ 20 │土地│臺南市○○區○○段303地號   │204.11㎡    │全部    │
├──┼──┼──────────────┼──────┼────┤
│ 21 │土地│臺南市○○區○○段325地號   │2718.61㎡   │全部    │
├──┼──┼──────────────┼──────┼────┤
│ 22 │土地│臺南市○○區○○段325之1地號│486.16㎡    │全部    │
├──┼──┼──────────────┼──────┼────┤
│ 23 │土地│臺南市○○區○○段325之2地號│672.45㎡    │全部    │
├──┼──┼──────────────┼──────┼────┤
│ 24 │土地│臺南市○○區○段3小段148地號│186㎡       │全部    │
├──┼──┼──────────────┼──────┼────┤
│ 25 │土地│臺南縣歸仁鄉○○○段3小段   │758㎡       │全部    │
│    │    │1263地號                    │            │        │
├──┼──┼──────────────┼──────┼────┤
│ 26 │土地│臺南縣歸仁鄉○○○段3小段   │1981㎡      │全部    │
│    │    │1264地號                    │            │        │
├──┼──┼──────────────┼──────┼────┤
│ 27 │土地│臺南縣歸仁鄉○○○段3小段   │660㎡       │全部    │
│    │    │1265地號                    │            │        │
├──┼──┼──────────────┼──────┼────┤
│ 28 │土地│臺南縣歸仁鄉○○○段3小段   │472㎡       │358/1000│
│    │    │1439之1地號                 │            │        │
├──┼──┼──────────────┼──────┼────┤
│ 29 │土地│臺南縣歸仁鄉○○○段3小段   │40㎡        │全部    │
│    │    │1362地號                    │            │        │
├──┼──┼──────────────┼──────┼────┤
│ 30 │土地│臺南縣歸仁鄉○○○段3小段   │167㎡       │全部    │
│    │    │1368地號                    │            │        │
├──┼──┼──────────────┼──────┼────┤
│ 31 │土地│臺南縣歸仁鄉○○○段3小段   │1008㎡      │全部    │
│    │    │1369地號                    │            │        │
├──┼──┼──────────────┼──────┼────┤
│ 32 │土地│臺南縣歸仁鄉○○○段3小段   │59㎡        │全部    │
│    │    │1371地號                    │            │        │
├──┼──┼──────────────┼──────┼────┤
│ 33 │土地│臺南縣歸仁鄉○○○段3小段   │29㎡        │全部    │
│    │    │1372地號                    │            │        │
├──┼──┼──────────────┼──────┼────┤
│ 34 │土地│臺南縣歸仁鄉○○○段3小段   │546㎡       │全部    │
│    │    │1376地號                    │            │        │
├──┼──┼──────────────┼──────┼────┤
│ 35 │房屋│臺南市○○路○段199號（建號  │272㎡       │全部    │
│    │    │116號）                     │            │        │
├──┼──┼──────────────┼──────┼────┤
│ 36 │房屋│臺南市○○路○段199號（建號  │163.11㎡    │全部    │
│    │    │195號）                     │            │        │
├──┼──┼──────────────┼──────┼────┤
│ 37 │存款│彰化銀行臺南分行（日幣）    │1,189,000元 │全部    │
├──┼──┼──────────────┼──────┼────┤
│ 38 │存款│彰化銀行臺南分行            │41,190元    │        │
├──┼──┼──────────────┼──────┼────┤
│ 39 │存款│彰化銀行臺南分行            │17,943元    │        │
├──┼──┼──────────────┼──────┼────┤
│ 40 │存款│臺新銀行永福分行            │22,594元    │        │
├──┼──┼──────────────┼──────┼────┤
│ 41 │存款│郵局                        │12,333元    │        │
├──┼──┼──────────────┼──────┼────┤
│ 42 │存款│彰化銀行臺南分行            │7,345元     │        │
├──┼──┼──────────────┼──────┼────┤
│ 43 │存款│彰化銀行臺南分行            │1,007元     │        │
├──┼──┼──────────────┼──────┼────┤
│ 44 │存款│彰化銀行臺南分行            │4,004元     │        │
├──┼──┼──────────────┼──────┼────┤
│ 45 │債權│臺灣立川實業股份有限公司    │1,200,000元 │        │
├──┼──┼──────────────┼──────┼────┤
│ 46 │債權│邱氏綜合股份有限公司        │1,000,000元 │        │
├──┼──┼──────────────┼──────┼────┤
│ 47 │投資│正琳貿易有限公司            │819,262元   │        │
├──┼──┼──────────────┼──────┼────┤
│ 48 │投資│金永裕行                    │318,745元   │        │
├──┼──┼──────────────┼──────┼────┤
│ 49 │投資│臺灣立川實業股份有限公司    │345股       │        │
├──┼──┼──────────────┼──────┼────┤
│ 50 │投資│邱氏綜合股份有限公司        │100股       │        │
└──┴──┴──────────────┴──────┴────┘
附表三：抵繳遺產稅之遺產
┌──┬──┬─────────────┬──────┬────┐
│編號│種類│財產明細                  │數量        │持分    │
├──┼──┼─────────────┼──────┼────┤
│ 1  │土地│臺南市○區○○段419地號   │65㎡        │全部    │
├──┼──┼─────────────┼──────┼────┤
│ 2  │土地│臺南市○區○○段420地號   │37㎡        │全部    │
├──┼──┼─────────────┼──────┼────┤
│ 3  │土地│臺南市○區○○段450地號   │9㎡         │全部    │
├──┼──┼─────────────┼──────┼────┤
│ 4  │土地│臺南市○區○○段451地號   │9㎡         │全部    │
├──┼──┼─────────────┼──────┼────┤
│ 5  │土地│臺南市○區○○段452地號   │10㎡        │全部    │
├──┼──┼─────────────┼──────┼────┤
│ 6  │土地│臺南市○區○○段453地號   │9㎡         │全部    │
├──┼──┼─────────────┼──────┼────┤
│ 7  │土地│臺南市○區○○段454地號   │10㎡        │454/1000│
├──┼──┼─────────────┼──────┼────┤
│ 8  │土地│臺南市○區○○段455地號   │10㎡        │全部    │
├──┼──┼─────────────┼──────┼────┤
│ 9  │土地│臺南市○區○○段456地號   │11㎡        │全部    │
├──┼──┼─────────────┼──────┼────┤
│ 10 │土地│臺南市○區○○段457地號   │11㎡        │全部    │
├──┼──┼─────────────┼──────┼────┤
│ 11 │存款│彰化銀行臺南分行（日幣）  │1,189,000元 │全部    │
├──┼──┼─────────────┼──────┼────┤
│ 12 │存款│彰化銀行臺南分行          │41,190元    │全部    │
├──┼──┼─────────────┼──────┼────┤
│ 13 │存款│彰化銀行臺南分行          │17,943元    │全部    │
├──┼──┼─────────────┼──────┼────┤
│ 14 │存款│台新銀行永福分行          │22,594元    │全部    │
├──┼──┼─────────────┼──────┼────┤
│ 15 │存款│郵局00000000000000        │12,333元    │全部    │
├──┼──┼─────────────┼──────┼────┤
│ 16 │存款│彰化銀行臺南分行          │7,345元     │全部    │
├──┼──┼─────────────┼──────┼────┤
│ 17 │存款│彰化銀行臺南分行          │1,007元     │全部    │
├──┼──┼─────────────┼──────┼────┤
│ 18 │存款│彰化銀行臺南分行          │4,007元     │全部    │
└──┴──┴─────────────┴──────┴────┘
附表四：原告主張夫妻剩餘財產分配取得之遺產
┌──┬──┬─────────────┬──────┬────┐
│編號│種類│遺產明細                  │數量        │持分    │
├──┼──┼─────────────┼──────┼────┤
│ 1  │土地│臺南縣歸仁鄉○○○段3小段 │40㎡        │全部    │
│    │    │1362地號                  │            │        │
├──┼──┼─────────────┼──────┼────┤
│ 2  │土地│臺南縣歸仁鄉○○○段3小段 │546㎡       │2分之1  │
│    │    │1376地號                  │            │        │
└──┴──┴─────────────┴──────┴────┘
附表五：已協議分割辦理登記為分別共有之遺產
┌──┬──┬──────────────┬──────┬────┐
│編號│種類│遺產明細                    │數量        │持分    │
├──┼──┼──────────────┼──────┼────┤
│ 1  │土地│臺南市○區○○段454地號     │10㎡        │565/1000│
├──┼──┼──────────────┼──────┼────┤
│ 2  │土地│臺南市○○區○○段296地號   │1852.20㎡   │全部    │
├──┼──┼──────────────┼──────┼────┤
│ 3  │土地│臺南市○○區○○段297地號   │244.82㎡    │全部    │
├──┼──┼──────────────┼──────┼────┤
│ 4  │土地│臺南市○○區○○段298地號   │546.05㎡    │全部    │
├──┼──┼──────────────┼──────┼────┤
│ 5  │土地│臺南市○○區○○段298之1地號│219.40㎡    │全部    │
├──┼──┼──────────────┼──────┼────┤
│ 6  │土地│臺南市○○區○○段298之2地號│162.97㎡    │全部    │
├──┼──┼──────────────┼──────┼────┤
│ 7  │土地│臺南市○○區○○段299地號   │384.15㎡    │全部    │
├──┼──┼──────────────┼──────┼────┤
│ 8  │土地│臺南市○○區○○段299之1地號│55.01㎡     │全部    │
├──┼──┼──────────────┼──────┼────┤
│ 9  │土地│臺南市○○區○○段299之2地號│80.08㎡     │全部    │
├──┼──┼──────────────┼──────┼────┤
│ 10 │土地│臺南市○○區○○段302地號   │787.56㎡    │全部    │
├──┼──┼──────────────┼──────┼────┤
│ 11 │土地│臺南市○○區○○段303地號   │204.11㎡    │全部    │
├──┼──┼──────────────┼──────┼────┤
│ 12 │土地│臺南市○○區○○段325地號   │2718.61㎡   │全部    │
├──┼──┼──────────────┼──────┼────┤
│ 13 │土地│臺南市○○區○○段325之1地號│486.16㎡    │全部    │
├──┼──┼──────────────┼──────┼────┤
│ 14 │土地│臺南市○○區○○段325之2地號│672.45㎡    │全部    │
└──┴──┴──────────────┴──────┴────┘

司法院資訊處製作；財團法人民間司法改革基金會備份。
